臺灣高雄地方法院小額民事判決　　　 110年度雄小字第1319號
原　　　告　詠伸國際企業股份有限公司

法定代理人　張竹煌　
訴訟代理人　標建宏　
兼送達代收人　　　　
訴訟代理人　許家銘　
被　　　告　千里興國際旅行社有限公司

法定代理人　韓偉祥　
訴訟代理人　陳聰明　
上列當事人間給付住宿費事件，本院於民國110 年10月7 日言詞
辯論終結，判決如下：
    主  文
原告之訴駁回。
訴訟費用由原告負擔。
    事實及理由
一、原告主張：被告於105 年12月間向原告訂房原告所屬香富大
    飯店，並於105 年12月至106 年1 月間陸續有團體旅客入住
    該飯店，入住退房後未給付住宿費，共積欠新台幣( 下同)
    73,200元( 訂房入住時間及積欠金額均如卷第11頁、第67頁
    附表所示) ，原告依約得請求被告給付住宿費。聲明：被告
    應給付原告73,200元及自支付命令送達翌日起至清償日止，
    按週年利率5%計算之利息。
二、被告則以：原告主張應屬子虛烏有。縱有訴外人劉冠宏與邵
    建維合夥自行接大陸團來台旅遊行程，僅因出入台灣海關及
    接團、出團通關之手續，需借用被告之名義辦理，雙方僅有
    此合作關係，證人鍾東家在另案106 年雄簡字第2760號證詞
    ，足認劉冠宏與邵建維等二位合夥人，接待大陸團與導遊費
    、飲食費及及遊覽車資等開銷花費，既由合夥人自行負責，
    與被告無涉。另原告請求住宿費係在106 年12月間( 應為
    105 年12月至106 年1 月) ，惟迄今已逾2 年以上，其請求
    權依民法第127 條第1 款規定已罹於時效而消滅。聲明：原
    告之訴駁回。
三、本院的判斷：
  ㈠按左列各款請求權，因2 年間不行使而消滅：一、旅店、飲
    食店及娛樂場之住宿費、飲食費、座費、消費物之代價及其
    墊款…；時效完成後，債務人得拒絕給付；民法第127 條第
    1 款、第144 條第1 項分別定有明文。又債權未定清償期者
    ，債權人得隨時請求清償，為民法第315 條所明定，是此項
    請求權自債權成立時即可行使，依民法第128 條之規定，其
    消滅時效，亦應自債權成立時起算。
  ㈡本件原告請求被告給付住房住宿費，應屬上開民法第127 條
    第1 款所列2 年短期時效之債務，所列最後退房之時間為
    106 年1 月4 日亦有原告上開所提附表及住宿相關紀錄可參
    ( 卷第125-191 頁) ，依上開說明，原告之請求權時效應自
    106 年1 月4 日起算，計算至108 年1 月3 日時已罹於請求
    權時效而消滅；原告於時效完成後之109 年10月21日所為催
    告被告給付之存證信函，既在時效完成之後自不生中斷時效
    之效力；是本件被告既為請求權已罹於時效拒絕給付之抗辯
    ，原告之請求即無理由而應予駁回。
四、綜上所述，原告依兩造旅宿契約之約定，請求被告給付旅店
    住宿費，已罹於請求權時效而消滅，被告並為時效抗辯，原
    告之請求即無理由而應予駁回。被告所為應由劉冠宏負責等
    之抗辯，即毋庸再為論述。
五、本件因事證已臻明確，兩造其餘主張陳述併所提之證據，經
    核對判決結果均不生影響，不再一一論述，附此說明。
六、結論：本件原告之訴為無理由。本件訴訟費用1,000 元，依
    民事訴訟法第78條規定，應由原告自行負擔。
中    華    民    國   110    年    10    月    19    日
                  高雄簡易庭  法  官    林玉心
以上正本係照原本作成。
民事訴訟法第436 條之24第2 項：對於本判決之上訴，非以違背
法令為理由，不得為之。如對本判決上訴，須於判決送達後20日
內向本院提出上訴狀，並須表明原判決所違背之法令及其具體內
容與依訴訟資料可認為原判決有違背法令之具體事實之上訴理由
。（均須按他造當事人之人數附繕本）。
中    華    民    國   110    年    10    月    19    日
                              書記官    李月君